【裁判字號】    88,上訴,1767
【裁判日期】    890104
【裁判案由】    毒品危害防制條例
【裁判全文】
臺灣高等法院臺南分院刑事判決        八十八年度上訴字第一七六七號  Ａ
      上  訴  人  臺灣台南地方法院檢察署檢察官
      被      告  甲  ○  ○
      選任辯護人  查  名  邦  律師
右上訴人因被告毒品危害防制條例案件，不服臺灣臺南地方法院八十八年度訴字第六
二三號中華民國八十八年十月二十二日第一審判決（起訴案號：臺灣臺南地方法院檢
察署八十七年度營偵字第一六六四號），提起上訴，本院判決如左：
      主      文
上訴駁回。
      理      由
一、公訴意旨略以：被告甲○○基於概括犯意，自民國八十七年六月間某日起，至同
    年七月六日止，在台南縣永康市○○路○段二七九巷四十四弄十四號住處，連續
    多次無償轉讓沾有第一級毒品海洛因之香菸予乙○○吸食，嗣於同年八月八日乙
    ○○因竊盜案件為警逮捕，供出上情始查獲。案經台南縣警察局新營分局移送偵
    辦，因認其犯有毒品危害防制條例第八條第一項（起訴書誤載為第二項）轉讓第
    一級毒品之罪嫌云云。
二、按犯罪事實應依證據認定之，無證據不得推定其犯罪事實；又不能證明被告犯罪
    者，應諭知無罪之判決，刑事訴訟法第一百五十四條、第三百零一條第一項分別
    定有明文。公訴人認被告犯有上開轉讓第一級毒品之犯行，無非端以證人乙○○
    、丙○○在偵查中之證詞，及被告在偵查中自承該二證人曾至其住處注射毒品等
    由為論據。惟訊據被告則堅詞否認有何轉讓第一級毒品之犯行，並辯稱：其脫離
    毒品危害甚久，已無施用毒品之惡習，且證人乙○○、丙○○係與其哥哥在老家
    注射海洛因，其並無轉讓沾有海洛因之香煙予乙○○施用云云。經查證人乙○○
    在警訊時係供稱：伊係以新台幣（下同）五百元價錢，向被告買一支滲入俗稱四
    號煙毒嗎啡峰牌香煙吸食云云（見警卷第二頁）；繼在偵查中則改稱：伊未曾向
    被告買過毒品，係丙○○向被告買整包，被告再拿給伊吸含有海洛因之香煙云云
    （見偵查卷第十三頁）；嗣在原審又改稱：伊係拿錢給被告，叫被告幫伊買海洛
    因，且伊都是用注射之方式施用海洛因，不是用香菸吸食云云（見原審卷第二十
    五頁）；繼在本院又改稱：我都是用注射方式吸毒，海洛因都是經由丙○○帶我
    去找被告，我們拿錢給他，他再去向別人拿來給我，至少超過三次，每次都是三
    、五千元，他並未無償轉讓給我們吸，每次都是要錢云云（見本院卷第二十二頁
    ）。凡此有各該筆錄存卷為憑，據此已見證人乙○○之各該證詞先後相互反覆不
    一多所矛盾，且又與另證人丙○○在偵查中所證稱：海洛因係伊向綽號「苦瓜」
    之人所買，並非被告所提供等語不相吻合（見偵查卷第二十、二十一頁）。茲各
    該證詞既有嚴重瑕疵，即難輕採為被告不利之證明，此外復未查獲被告持有任何
    毒品，或其他積極確切之證據，自不得僅因被告自承：曾目睹上開證人曾至其住
    處與其兄長注射海洛因乙情，即遽認被告亦有公訴意旨所指無償轉讓海洛因之情
    事。
三、綜上各情，足認被告所辯尚非不可採信，本件不能證明被告有無償轉讓第一級毒
    品之犯罪。原審為此適用刑事訴訟法第三百零一條第一項，對其為無罪判決之諭
    知，經核並無不合。檢察官上訴意旨，仍執起訴理由指摘原判決不當，為無理由
    ，應予駁回。
四、據上論斷，應依刑事訴訟法第三百六十八條，判決如主文。
本案經檢察官蘇南桓到庭執行職務。
中    華    民    國      八十九      年      一      月        四      日
                                  臺灣高等法院臺南分院刑事第五庭
                                      審判長法官  楊    省    三
                                            法官  蘇    重    信
                                            法官  林    永    茂
右正本證明與原本無異。
如不服本判決，應於判決送達後十日內向本院提出上訴狀，其未敘述理由者並應於提
出上訴狀後十日內向本院補提理由書（應附繕本)。
                                      法院書記官  楊    清    旺
中    華    民    國      八十九      年      一      月        五      日


司法院資訊處製作；財團法人民間司法改革基金會備份。
